---
title: "Trafikkarbeid"
output: html_notebook
---

```{r setup, include = FALSE, echo = FALSE}
# Packages ####
library(tidyverse)
library(leaflet)
library(sf)
library(knitr)
library(flextable)
library(htmltools)

source("H:/Programmering/R/byindeks/get_from_nvdb_api.R")

# knitr options ####
knitr::opts_chunk$set(echo = FALSE,
                      warning = FALSE,
                      message = FALSE,
                      error = FALSE,
                      cache = FALSE)

# Map essentials ####
nvdb_map_url <-
  "https://nvdbcache.geodataonline.no/arcgis/rest/services/Trafikkportalen/GeocacheTrafikkJPG/MapServer/tile/{z}/{y}/{x}"

nvdb_map_attribution <-
  "NVDB, Geovekst, kommunene og Open Street Map contributors (utenfor Norge)"

nvdb_crs <- leafletCRS(
  crsClass = "L.Proj.CRS", code = "EPSG:25833",
  proj4def = "+proj=utm +zone=33 +ellps=GRS80 +units=m +no_defs",
  resolutions = c(
    21674.7100160867,
    10837.35500804335,
    5418.677504021675,
    2709.3387520108377,
    1354.6693760054188,
    677.3346880027094,
    338.6673440013547,
    169.33367200067735,
    84.66683600033868,
    42.33341800016934,
    21.16670900008467,
    10.583354500042335,
    5.291677250021167,
    2.6458386250105836,
    1.3229193125052918,
    0.6614596562526459,
    0.33072982812632296,
    0.16536491406316148
  ),
  origin = c(-2500000.0, 9045984.0))

draw_route_map <- function(route_data) {

  color_palette <- colorNumeric(
  palette = c("#a1d99b", "#31a354"),
  domain = route_data$aadt)

leaflet(width = "100%",
          height = 700,
          options = leafletOptions(crs = nvdb_crs,
                                   zoomControl = F)) %>%
  addTiles(urlTemplate = nvdb_map_url,
           attribution = nvdb_map_attribution) %>%
  addPolylines(data = route_data,
               opacity = 1,
               color = ~color_palette(aadt),
               popup = ~htmlEscape(aadt),
               highlightOptions = highlightOptions(bringToFront = TRUE,
                                                   sendToBack = TRUE,
                                                   color = "red",
                                                   opacity = 0.7))  
}

calculate_route_traffic_work <- function(route_data) {

  trafikkarbeid <- route_data %>% 
    sf::st_drop_geometry() %>% 
    dplyr::mutate(trafikkarbeid = aadt * lengde * 365) %>% 
    dplyr::summarise(trafikkarbeid_rute = round(sum(trafikkarbeid) / 1e9, digits = 0))
}
```

```{r get_data, message=FALSE, include=FALSE}

gjeldende_periode <- "2014-2023 / 2018-2029"

# Riksvegruter
trafikkmengde_r1  <- get_trafikkmengde_for_riksvegrute("RUTE1", gjeldende_periode) %>% 
  dplyr::mutate(rutenr = "1")
trafikkmengde_r2a  <- get_trafikkmengde_for_riksvegrute("RUTE2A", gjeldende_periode)
trafikkmengde_r2b  <- get_trafikkmengde_for_riksvegrute("RUTE2B", gjeldende_periode)
trafikkmengde_r3  <- get_trafikkmengde_for_riksvegrute("RUTE3", gjeldende_periode)
trafikkmengde_r4a <- get_trafikkmengde_for_riksvegrute("RUTE4A", gjeldende_periode)
trafikkmengde_r4b <- get_trafikkmengde_for_riksvegrute("RUTE4B", gjeldende_periode)
trafikkmengde_r4c <- get_trafikkmengde_for_riksvegrute("RUTE4C", gjeldende_periode)
trafikkmengde_r5a <- get_trafikkmengde_for_riksvegrute("RUTE5A", gjeldende_periode)
trafikkmengde_r5b <- get_trafikkmengde_for_riksvegrute("RUTE5B", gjeldende_periode)
trafikkmengde_r5c <- get_trafikkmengde_for_riksvegrute("RUTE5C", gjeldende_periode)
trafikkmengde_r6a <- get_trafikkmengde_for_riksvegrute("RUTE6A", gjeldende_periode)
trafikkmengde_r6b <- get_trafikkmengde_for_riksvegrute("RUTE6B", gjeldende_periode)
trafikkmengde_r6c <- get_trafikkmengde_for_riksvegrute("RUTE6C", gjeldende_periode)
trafikkmengde_r6d <- get_trafikkmengde_for_riksvegrute("RUTE6D", gjeldende_periode)
trafikkmengde_r6e <- get_trafikkmengde_for_riksvegrute("RUTE6E", gjeldende_periode)
trafikkmengde_r7 <- get_trafikkmengde_for_riksvegrute("RUTE7", gjeldende_periode)
trafikkmengde_r8a <- get_trafikkmengde_for_riksvegrute("RUTE8A", gjeldende_periode)
trafikkmengde_r8b <- get_trafikkmengde_for_riksvegrute("RUTE8B", gjeldende_periode)
```

# Rute 1: Ev6 Svinesund - Oslo

```{r 1_map}
draw_route_map(trafikkmengde_r1)
```

# Rute 2a: Ev18 Ørje - Oslo

```{r 2a_map}
draw_route_map(trafikkmengde_r2a)
```

# Rute 2b: Ev16 Riksgrensen - Hønefoss og Rv35 Hønefoss - Hokksund
Tilknytniger er Rv25 Elverum - Riksgrensen ved Støa og Rv2 Elverum - Magnor

```{r 2b_map}
draw_route_map(trafikkmengde_r2b)
```

# Rute 3: Ev18 og Ev39 Oslo - Kristiansand - Stavanger

```{r 3_map}
draw_route_map(trafikkmengde_r3)
```

# Rute 4a: Ev39 Stavanger - Ålesund

```{r 4a_map}
draw_route_map(trafikkmengde_r4a)
```

# Rute 4b: Ev39 Ålesund - Trondheim

```{r 4b_map}
draw_route_map(trafikkmengde_r4b)
```

# Rute 4c: Rv 9 Kristiansand - Haukeligrend og Rv 13/55 Jøsendal - Sogndal

```{r 4c_map}
draw_route_map(trafikkmengde_r4c)
```

# Rute 5a: E134 Drammen - Haugesund

```{r 5a_map}
draw_route_map(trafikkmengde_r5a)
```

# Rute 5b: Rv 7 Hønefoss - Bu og Rv52 Gol - Borlaug

```{r 5b_map}
draw_route_map(trafikkmengde_r5b)
```

# Rute 5c: E16 Sandvika Bergen

```{r 5c_map}
draw_route_map(trafikkmengde_r5c)
```


# Rute 6a: E6 Oslo - Trondheim

```{r 6a_map}
draw_route_map(trafikkmengde_r6a)
```



# Rute 6b: Rv3 Kolomoen - Ulsberg

```{r 6b_map}
draw_route_map(trafikkmengde_r6b)
```

# Rute 6c: Rv15 Otta - Måløy

```{r 6c_map}
draw_route_map(trafikkmengde_r6c)
```


# Rute 6d: E136 Dombås - Ålesund

```{r 6d_map}
draw_route_map(trafikkmengde_r6d)
```

# Rute 6e: Rv70 Oppdal - Kristiansund

```{r 6e_map}
draw_route_map(trafikkmengde_r6e)
```


# Rute 7: E6 Trondheim - Fauske

```{r 7_map}
draw_route_map(trafikkmengde_r7)
```


# Rute 8a: E6 Fauske - Nordkjosbotn

```{r 8a_map}
draw_route_map(trafikkmengde_r8a)
```


# Rute 8b: E6 Nordkjosbotn - Kirkenes

```{r 8b_map}
draw_route_map(trafikkmengde_r8b)
```


```{r traffic_work}
traffic_work_1 <- calculate_route_traffic_work(trafikkmengde_r1)
traffic_work_2a <- calculate_route_traffic_work(trafikkmengde_r2a)
traffic_work_2b <- calculate_route_traffic_work(trafikkmengde_r2b)
traffic_work_3 <- calculate_route_traffic_work(trafikkmengde_r3)
traffic_work_4a <- calculate_route_traffic_work(trafikkmengde_r4a)
traffic_work_4b <- calculate_route_traffic_work(trafikkmengde_r4b)
traffic_work_4c <- calculate_route_traffic_work(trafikkmengde_r4c)
traffic_work_5a <- calculate_route_traffic_work(trafikkmengde_r5a)
traffic_work_5b <- calculate_route_traffic_work(trafikkmengde_r5b)
traffic_work_5c <- calculate_route_traffic_work(trafikkmengde_r5c)
traffic_work_6a <- calculate_route_traffic_work(trafikkmengde_r6a)
traffic_work_6b <- calculate_route_traffic_work(trafikkmengde_r6b)
traffic_work_6c <- calculate_route_traffic_work(trafikkmengde_r6c)
traffic_work_6d <- calculate_route_traffic_work(trafikkmengde_r6d)
traffic_work_6e <- calculate_route_traffic_work(trafikkmengde_r6e)
traffic_work_7 <- calculate_route_traffic_work(trafikkmengde_r7)
traffic_work_8a <- calculate_route_traffic_work(trafikkmengde_r8a)
traffic_work_8b <- calculate_route_traffic_work(trafikkmengde_r8b)

traffic_work_all_routes <- tibble::tibble(
  rute = c("7", "8a", "8b"),
  trafikkarbeid = c(traffic_work_7,
                    traffic_work_8a,
                    traffic_work_8b)
)

```




